臺灣桃園地方法院民事判決　　　　　　　 96年度訴字第521號
原　　　告　乙○○
被　　　告　甲○○
上列當事人間請求損害賠償事件，係原告於本院95年度桃簡字第
3238號妨害名譽刑事案件提起附帶民事訴訟（96年度桃簡附民字
第3 號），經本院刑事庭於民國96年1 月10日裁定移送前來，於
民國96年5 月1 日言詞辯論終結，本院判決如下：
    主      文
被告應給付原告新臺幣捌萬元，及自民國九十六年一月十日起至
清償日止，按週年利率百分之五計算之利息。
原告其餘之訴駁回。
訴訟費用由兩造各負擔二分之一。
本判決第一項得假執行；但被告如以新臺幣捌萬元預供擔保，得
免為假執行。
原告其餘假執行之聲請駁回。
    事實及理由
甲、原告主張：(一)被告於民國94年11月15日中午，在友聯車材製
    造股份有限公司的餐廳內，於原告之配偶面前，以「做了不
    要臉的事，丟人現眼」、「不知道什麼時候當王八烏龜都不
    知道」、「肚子裡的孩子不知道是誰的種」等不堪入耳的話
    污辱原告，於95年8 月16日訊問時又稱「他老婆行為不檢點
    ，全公司都知道」等語；(二)核被告所為，係侵害原告之名譽
    權，原告爰依民法第184 條、第195 條之規定請求被告賠償
    新臺幣（下同）250 萬元等語，並聲明：被告應給付原告
    250 萬元，及自刑事附帶民事訴訟起訴狀繕本送達之翌日起
    至清償日止，按週年利率百分之五計算之利息；願供擔保，
    請准宣告假執行。
乙、被告則以：被告確係口無遮攔罵了原告，但這是原告及其配
    偶預謀找被告吵架，如果其配偶不找被告吵架，被告就不會
    罵原告，且被告也因此被公司記了兩個大過，已經受到懲罰
    ，也是受害者，況且被告已經向原告道歉，當時原告的配偶
    曾說他有權代表原告接受道歉等語作為抗辯，並聲明：駁回
    原告之訴及假執行之聲請。
丙、得心證之理由：
  一、原告主張如甲、(一)所示之事實，為被告所不爭執，堪信為
      真實。查公司內附設之餐廳，乃公眾得出入之場所，被告
      所為上開言語，又盡涉原告名節，其於上開場所以上開言
      語辱罵原告，足使原告之名譽受到損害，是原告主張其名
      譽權受到損害乙節，應為可採。被告雖辯稱係原告與其配
      偶預謀找被告吵架，被告始有上開言語等語，惟縱認原告
      與其配偶找被告吵架，亦不得使被告上開侵害原告名譽權
      之行為成為合法。是則，被告係故意不法侵害原告之名譽
      權乙節，應可認定。
  二、按「因故意或過失，不法侵害他人之權利者，負損害賠償
      責任。」、「不法侵害他人之身體、健康、名譽、自由、
      信用、隱私、貞操，或不法侵害其他人格法益而情節重大
      者，被害人雖非財產上之損害，亦得請求賠償相當之金額
      。」民法第184 條第1 項前段、第195 條第1 項前段分別
      定有明文。本件被告故意不法侵害原告之名譽權，則原告
      依上開規定請求被告賠償相當之金額，自屬有據。經查被
      告所用以妨害原告名譽之言語均涉及女子名節，原告受有
      精神上之苦痛，應為可採；又兩造均為專科畢業，並同為
      友聯車材製造股份有限公司之員工（見臺灣桃園地方法院
      檢察署95年度他字第1728號卷第14頁、第16頁），被告於
      94年度所得合計為530,050 元，並有坐落桃園縣桃園市○
      ○段1411地號土地所有權應有部分10,000分之39及其上門
      牌號碼桃園縣桃園市○○街101 巷19號9 樓房屋，另有日
      產2,000C.C. 汽車一部、聯華電子股份有限公司投資金額
      22,050元（見本院卷第10頁至第11頁）。本院斟酌本件侵
      權行為之態樣、原告所受損害之情狀、兩造之學歷、社會
      地位及被告之經濟狀況等一切情事，認為原告得請求賠償
      之金額以8 萬元為適當，逾此範圍之請求實屬過高，不能
      准許。
  三、次按給付無確定期限者，債務人於債權人得請求給付時，
      經其催告而未為給付，自受催告時起，負遲延責任。其經
      債權人起訴而送達訴狀，或依督促程序送達支付命令，或
      為其他相類之行為者，與催告有同一之效力；遲延之債務
      ，以支付金錢為標的者，債權人得請求依法定利率計算之
      遲延利息；應付利息之債務，其利率未經約定，亦無法律
      可據者，週年利率為百分之五，為民法第229 條第2 項、
      第233 條第1 項前段、第203 條所明定。本件係屬侵權行
      為損害賠償之債，屬給付無確定期限者，且係以支付金錢
      為標的，則依上揭法律規定，原告就被告應給付之上開金
      額，請求自刑事附帶民事訴訟起訴狀繕本送達之翌日即96
      年1 月10日起至清償日止，按法定利率即週年利率百分之
      五計算之利息，自屬有據，逾此範圍之利息請求，於法無
      據，不能准許。
  四、從而，原告依侵權行為之法律關係請求被告賠償原告8 萬
      元，及自96年1 月10日起至清償日止，按週年利率百分之
      五計算之利息部分為有理由，應予准許；逾此範圍之請求
      ，於法無據，不能准許。
  五、本件判決所命被告給付之金額未逾50萬元，依民事訴訟法
      第389 條第1 項第5 款規定，應依職權宣告假執行，是就
      此部分，原告雖陳明願供擔保請求宣告假執行，惟應認其
      僅係促請本院為上開宣告假執行職權之發動而已，應由本
      院依職權為假執行之宣告，至被告部分，則由本院酌定相
      當擔保金額，依職權宣告被告如預供所定擔保金額，亦得
      免為假執行；原告其餘之訴既經駁回，其假執行之聲請已
      失所附麗，應併駁回之。
丁、訴訟費用負擔之依據：民事訴訟法第79條。
中　　華　　民　　國　　96　　年　　5 　　月　　15　　日
                  民事第三庭  法　官　林望民
以上正本係照原本作成
如對本判決上訴，須於判決送達後20日內向本院提出上訴狀
中　　華　　民　　國　　96　　年　　5 　　月　　15　　日
                              書記官　曾建中
